臺灣高等法院臺中分院刑事判決　　　　　　　　　九十三年度交上訴字第六四一號
　　上　訴　人
　　即　被　告　甲○○
　　選任辯護人　朱元宏
　　　　　　　　黃紫芝
　　　　　　　　盧永和
右上訴人因公共危險案件，不服臺灣臺中地方法院中華民國九十三年三月二十六日第
一審判決（民國九十三年度交訴字第十四號，起訴案號：臺灣臺中地方法院檢察署民
國九十二年度偵字第一九四六三號），提起上訴，本院判決如左：
    主      文
上訴駁回。
    事實及理由
一、本案經本院審理結果，認第一審判決認事用法及量刑均無不當，應予維持，並引
    用第一審判決書記載之事實、證據及理由（如附件） 。
二、上訴人即被告甲○○上訴意旨略以：告訴人丙○○因本件車輛事故受有傷害，客
    觀上無從察知，被告於車禍後亦隨即下車探查告訴人有無受傷之情事，其後因個
    人之要務先行離開，並無肇事逃逸之主觀犯意云云，惟查：(一)證人丙○○於原審
    雖證稱：「發生車禍時，我有受傷，車子碰到安全島，被告有下車，我也有下車
    ，被告有問我有沒有受傷，我沒有回答：：：」、「我沒有流血，但我頸部有不
    舒服，當時沒有說身體受傷，只是很緊張，我有下車來，還可以走：：：」等語
    （原審卷第三十一頁、第三十五頁），證人丁○○亦證稱外表看不出被害人有受
    傷（原審卷第三十五頁），惟被害人確受有頭部外傷合併頭皮鈍傷、頸部鈍挫傷
    合併扭傷之傷害，此有診斷證明書在卷可稽（原審卷第二四頁），且依卷附道路
    交通事故調查報告表、現場圖及車損照片所示，本件車禍後，證人丙○○所駕駛
    之Ａ六─五五八○號自用小客車，因被告所駕駛之自用小客車從後追撞而往右側
    大輻偏離外側快車道，頭北尾南停於環中路面外之白色斜線區域，並隨即為證人
    丁○○所駕駛之自用小貨車撞及，翁車保險桿遭撞擊毀損，左前車門玻璃破碎，
    駕駛部位之鈑手座方向凹陷，由此車損照片，及證人丙○○車禍後車停之位置研
    判，本件車禍發生之時，證人丙○○之自用小客車，與被告之自用小客車及證人
    丁○○之自用大貨車碰撞之力道非小，車損狀況非輕，依一般人之知識經驗判斷
    ，證人丙○○可能因被告駕駛肇事而受有程度不一之傷害，當為被告甲○○所得
    知悉，自不能因證人丙○○及丁○○所證「並未回答有無受傷」，或「從外觀看
    不出丙○○有受傷」，或證人丙○○就醫之時間距車禍發生時較久，而諉稱就證
    人丙○○受有傷害一節並不知情。(二)又被告於下車後並未留下任何聯絡方式逕自
    離開現場，此已經被告於警訊時供稱：「沒有，因為我想說我有停車並下車察看
    ，我以為他有記我的車號應該是找得到我吧」等語甚詳（偵查卷第十一頁背面）
    ，被告所辯無肇事逃逸之故意云云，亦非可採。(三)被告以外之人於審判外之陳述
    ，雖不符前四條之規定，而經當事人於審判程序同意作為證據，法院審酌該言詞
    陳述或書面陳述作成時之情況，認為適當者，亦得為證據。當事人、代理人或辯
    護人於法院調查證據時，知有第一百五十九條第一項不得為證據之情形，而未於
    言詞辯論終結前聲明異議者，視為有前項之同意，刑事訴訟法第一百五十九條之
    五第一項、第二項定有明文，本件被告甲○○於原審言詞辯論終結前，並未就證
    人丙○○、丁○○審判外之陳述為任何異議，原審採為認定犯罪事實之依據，尚
    難認有何違法。(四)證人丁○○於原審及警訊時所證，筆錄記載不甚一致，應係所
    言簡繁不一，或筆錄無法鉅細靡遺所致，亦難指為有何瑕疵。(五)本件車禍情形，
    業據證人丙○○於警訊、原審時供述甚詳，並已予被告相當對質詰問之機會，被
    告聲請再行傳喚證人丙○○，核無再行調查之必要。本件被告之上訴為無理由，
    應予駁回。
三、據上論斷，應依刑事訴訟法第三百七十三條、第三百六十八條，判決如主文。
本案經檢察官乙○○到庭執行職務。
中      華      民      國　    九十三     年     七      月    十四　　日
                                臺灣高等法院臺中分院刑事第十庭
                                      審判長法  官  林  照  明
                                            法　官  吳　重　政
                                            法  官  王  　　銘
右正本證明與原本無異。
如不服本判決應於收受送達後十日內向本院提出上訴書狀，其未敘述上訴之理由者並
得於提起上訴後十日內向本院補提理由書（均須按他造當事人之人數附繕本）。
                                            書記官  王  麗  珍
中      華      民      國　    九十三     年     七      月    十六　　日
     Ｒ
